【裁判字號】    97,交聲,2187
【裁判日期】    970926
【裁判案由】    交管條例聲異
【裁判全文】
臺灣板橋地方法院交通事件裁定        97年度交聲字第2187號
原處分機關  臺北市交通事件裁決所
異  議  人
即受處分人  甲○○
上列異議人因違反道路交通管理處罰條例事件，對於原處分機關
於民國97年8 月8 日所為之北市裁罰字第裁22-AZ0000000號裁決
不服，聲明異議，本院裁定如下：
    主  文
異議駁回。
    理  由
一、異議意旨略以：異議人甲○○經舉發於民國97年4 月14日下
    午9 時46分許，將其所有車牌號碼L7－1047號自用小客車，
    停放在臺北市○○區○○路225 巷48號前，距交岔路口未達
    10公尺，有「在禁止臨時停車處所停車」之違規，遭處罰鍰
    新臺幣900 元。惟異議人停車處並未繪有禁止臨時停車之紅
    實線，無從得知是否距離交岔路口10公尺內而不得停車。為
    此對原裁決聲明異議，請求撤銷原處分。
二、按交岔路口10公尺內不得臨時停車；汽車駕駛人停車時，有
    在禁止臨時停車處所停車之情形者，處新臺幣600 元以上1,
    200 元以下罰鍰，道路交通安全規則第111 條第1 項第2 款
    、道路交通管理處罰條例第56條第1 項第1 款分別定有明文
    。而依違反道路交通管理事件統一裁罰基準表所載，倘上開
    違規係駕駛小型車為之，並於期限內繳納罰鍰或到案聽候裁
    決者，即應處罰鍰新臺幣900 元。
三、經查，異議人對其於97年4 月14日下午9 時46分許，將其所
    有車牌號碼L7－1047號自用小客車，停放在臺北市○○區○
    ○路225 巷48號前之事實，並無爭執。而該停車處距離交岔
    路口未達10公尺乙節，除有舉發照片2 張在卷可稽，另經臺
    北市政府警察局信義分局警員依據內政部警政署函示之計算
    方式，重新至現場丈量確認無誤，有臺北市政府警察局信義
    分局97年9 月8 日北市警信分交字第09732037900 號函暨所
    附現場圖、現場丈量照片、內政部警政署65年2 月16日警署
    交字第249 號函文1 份附卷可佐，亦無疑義。是異議人有「
    在禁止臨時停車處所停車」之違規，事證明確。異議人固以
    ：該處未繪有禁止臨時停車之紅實線，無從得知是否距離交
    岔路口10公尺內而不得停車云云置辯。然異議人乃領有駕駛
    執照之合格駕駛人，為其所自承，對交岔路口10公尺內不得
    臨時停車之交通法規，尚難諉為不知；其於本院調查時，既
    表示：「以1 部車約4 到5 公尺長度，我的車剛好在10公尺
    的範圍內。」，則該處可否停車，非不得自行計算，況依前
    揭照片所示，異議人停車位置距交岔路口甚近，肉眼即可判
    斷未及10公尺；至有無繪製紅實線，實無礙該處不得臨時停
    車之認定，蓋禁止臨時停車處所，本非均得事先繪製禁止臨
    時停車標線，例如：障礙物對面、鐵路平交道、人行道、行
    人穿越道、快車道等處（道路交通安全規則第111 條第1 項
    第1 款規定參照）及不得併排臨時停車（道路交通安全規則
    第111 條第1 項第5 款參照）均是，此由道路交通安全規則
    第111 條第1 項，將「設有禁止臨時停車標誌、標線處所」
    與「交岔路口10公尺內」併列，均不得臨時停車，同可推知
    並非僅繪有禁止臨時停車標線處始不得臨時停車。異議人上
    開所辯，洵屬無據。從而，原處分機關依據前揭道路交通管
    理處罰條例之規定，參酌違反道路交通管理事件統一裁罰基
    準表所載之裁罰標準予以裁罰，核無違誤。異議人之異議為
    無理由，應予駁回。
四、依道路交通管理處罰條例第87條第2 項、道路交通案件處理
    辦法第19條，裁定如主文。
中    華    民    國    97    年    9     月    26    日
                  交通法庭    法  官  許炎灶
上列正本證明與原本無異。
如不服本裁定，應於裁定送達後5日內向本院提出抗告狀。
                              書記官  屠衛民
中    華    民    國    97    年    9     月    26    日


司法院資訊處製作；財團法人民間司法改革基金會備份。
